【裁判字號】    99,交聲,6
【裁判日期】    990317
【裁判案由】    聲明異議
【裁判全文】
臺灣高雄地方法院交通事件裁定           99年度交聲字第6號
原處分機關  交通部公路總局高雄區監理所
異  議  人
即受處分人  甲○○
上列受處分人因違反道路交通管理處罰條例案件，對於交通部公
路總局高雄區監理所中華民國98年12月7 日所為之處分（原處分
案號：高監自裁字第裁80－CR0000000 號），聲明異議，本院裁
定如下：
    主  文
異議駁回。
    理  由
一、原處分機關略以：異議人即受處分人甲○○所有車號1626－
    KE號自用小客車，於民國98年9 月30日7 時43分許，在臺北
    縣永和市○○路○段遭查獲有「在多車道左轉彎，不先駛入
    內側車道」之違規，經警掣單舉發，異議人於98年12月7 日
    以電話陳述不服，申請裁決，遂於98年12月7 日逕行裁決，
    依道路交通管理處罰條例第48條第1 項第4 款、第63條第1
    項之規定，裁罰新臺幣（下同）600 元，並記違規點數1 點
    等語。
二、聲明異議意旨則以：異議人於違規時間，在臺北縣永和市○
    ○路○段往永和路口數十公尺途中，未見道路上方裝置有交
    通標誌指示多車道之限定行駛方向，亦未見中間車道禁止左
    轉標誌，而該路口在上、下班交通尖峰時間，皆有交警與義
    警協助指揮引導車流，但當時未見交警或義警有制止行駛於
    中間車道之車輛進行左轉動作，且仍引導指揮使完成左轉，
    因未見有制止左轉僅准直行之指揮引導，故視此左轉為配合
    交警或義警疏導指揮壅塞車流之行為等語，為此聲明異議。
三、按汽車駕駛人轉彎時，在多車道左轉彎，不先駛入內側車道
    者，除處新臺幣600 元以上1800元以下罰鍰外，並予記違規
    點數1 點，道路交通管理處罰條例第48條第1 項第4 款、第
    63條第1 項第1 款分別定有明文。
四、經查：
（一）本件異議人於前揭時、地，有在多車道右轉彎，不先駛入
      內側車道即左轉之情，有違規採證照片、裁罰明細資料查
      詢、臺北縣政府警察局舉發違反道路交通管理事件通知單
      、原處分機關違反道路交通管理事件裁決書（見交聲卷第
      7 、14、15、21、29頁）在卷可稽，堪以認定。
（二）異議人雖辯稱因未見交警或義警有制止行駛於中間車道之
      車輛進行左轉動作，且仍引導指揮左轉，應視此左轉為配
      合交警或義警疏導指揮壅塞車流之行為云云。惟查，異議
      人違規之地點係同向2 車道，路面分別繪有直行及左轉彎
      專用道之標線，而為直行及左轉專用車道；當日在違規地
      點執行勤務及掣單舉發之警員為洪啟宏等情，有臺北縣政
      府警察局永和分局99年1 月15日函存卷可考（見交聲卷第
      20 頁 ），是該路段屬多車道之路段，而依照路面繪製之
      專用道標線，各該車道均有行進方向之限制；又執行員警
      洪啟宏證稱本件採證時，其手勢為指揮內側汽車左轉、外
      側車道直行及右轉，異議人駕車行經多車道路口，行駛中
      間直行車道直接左轉，未遵行循序漸進之行車秩序，影響
      行車安全，經以科學儀器拍攝採證舉發無誤乙節，亦有洪
      啟宏職務報告書及檢附違規採證照片在卷為憑（見交聲卷
      第28、29頁），並無異議人所辯有指揮異議人駕駛之車輛
      自中間車道逕行左轉之指揮動作，自不能認其左轉彎之行
      為係服從執勤員警之指揮，亦不因當時執勤員警未及制止
      ，即謂其駕駛行為並無違規；此外，從違規採證照片上顯
      示，僅異議人所有車號1626－KE號自用小客車並未自內側
      車道左轉彎，其餘車輛均依序自內側車道左轉彎，顯見異
      議人為免排隊等候，始逕自中間車道左轉彎。異議人如欲
      在該交岔路口左轉彎，依法即應先駛入內側車道後再依序
      左轉彎，然異議人卻直接從中間車道逕行左轉彎，故原處
      分機關認定異議人有駕車在多車道左轉彎，不先駛入內側
      車道之違規，並無違誤。
五、綜上所述，異議人確有裁決書上所載之違規情事，異議人上
    述所辯，並無足取。原處分機關依道路交通管理處罰條例第
    48條第1 項第4 款、第63條第1 項之規定，對異議人裁處罰
    鍰600 元，並記違規點數1 點，並無違誤。異議人猶執上詞
    聲明異議，洵無理由，應予駁回。
六、據上論斷，應依道路交通案件處理辦法第19條，裁定如主文
    。
中    華    民    國    99    年    3     月    17    日
                  交通法庭      法  官  王靖茹
以上正本證明與原本無異。
如不服本裁定應於送達後5日內向本院提出抗告狀。
中    華    民    國    99    年    3     月    17    日
                                書記官  陳鈺甯

司法院資訊處製作；財團法人民間司法改革基金會備份。
